臺灣高雄地方法院刑事判決　　　　　　　94年度訴字第1246號
公　訴　人　臺灣高雄地方法院檢察署檢察官
被　　　告　乙○○○　男　42.
上列被告因違反毒品危害防制條例案件，經檢察官提起公訴（94
年度毒偵字第2081號），於本院行準備程序中，被告先就被訴事
實為有罪之陳述，經告知被告簡式審判程序之旨，並聽取當事人
之意見後，經本院合議庭裁定由受命法官獨任進行簡式審判程序
，判決如下：
    主  文
乙○○○連續施用第一級毒品，累犯，處有期徒刑壹拾月，扣案
海洛因壹包（淨重零點壹玖公克、空包裝重零點參柒公克），沒
收銷燬之；注射針筒貳支，沒收之。
    事  實
一、乙○○○曾於民國92年間，因竊盜案件，經本院以92年度簡
    字第1914號案件，判處有期徒刑4月確定，於93年9月10日易
    科罰金執行完畢。又曾於86年間，因違反麻醉藥品管理條例
    案件，經臺灣高等法院高雄分院，以87年度上易字第1767號
    裁定送觀察、勒戒後，認有繼續施用毒品之傾向，而裁定送
    強制戒治，嗣認無繼續戒治之必要，而裁定停止戒治所餘戒
    治期間交付保護管束，再因停止戒治期間，違反保護管束應
    遵守事項情節重大而撤銷停止戒治，再入戒治處所施以強制
    戒治，嗣於89年9月16日執行強制戒治期滿釋放，並於89年9
    月28日，經該院判處免刑確定。惟其於前開強制戒治期滿釋
    放後5年內，仍不知悔改，又基於施用第一級毒品海洛因之
    概括犯意，自94年2月初某日起，至同年月23日上午10時止
    （起訴書誤載為12時），在高雄縣大寮鄉○○村○○○路
    184巷134之1號住處，將海洛因粉末滲水稀釋後，以注射針
    筒注射進入血管方式施用海洛因，而連續施用海洛因多次。
    嗣於94年2月25日下午2時50分許，在高雄縣林園鄉○○路
    166號前為警查獲，並扣得海洛因1包（淨重0.19公克、空包
    重0.37公克），及其所有預備供施用海洛因使用之注射針筒
    2支。
二、案經高雄市政府警察局小港分局移送臺灣高雄地方法院檢察
    署檢察官偵查起訴。
    理  由
一、本件被告所犯為死刑、無期徒刑、最輕本刑為3年以上有期
    徒刑以外之罪，其於準備程序中就被訴事實為有罪之陳述，
    經告知簡式審判程序之旨，並聽取當事人之意見後，本院認
    為適宜獨任進行簡式審判程序，而裁定進行簡式程序審理，
    合先敘明。
二、前開犯行，迭據被告乙○○○於警、偵訊及本院審理時坦承
    不諱，並有前開海洛因1包，及注射針筒2支扣案可證。扣案
    海洛因1包經送驗確為海洛因成分，淨重0.19公克、空包裝
    重0.37公克，此有法務部調查局94年4月6日，調科壹字第22
    0019664號鑑定通知書1紙附卷可稽。而被告前開為警查獲後
    ，採尿送驗，亦均呈嗎啡陽性反應，此有高雄市立凱旋醫院
    94年3月7日，轉碼編號00000000號濫用藥物尿液檢驗報告1
    紙在卷足憑。是被告前開自白與事實相符，被告犯行，洵堪
    認定。另被告曾於86年間，因違反麻醉藥品管理條例案件，
    經臺灣高等法院高雄分院，以87年度上易字第1767號裁定送
    觀察、勒戒後，認有繼續施用毒品之傾向，而裁定送強制戒
    治，嗣認無繼續戒治之必要，而裁定停止戒治所餘戒治期間
    交付保護管束，再因停止戒治期間，違反保護管束應遵守事
    項情節重大而撤銷停止戒治，再入戒治處所施以強制戒治，
    嗣於89年9月16日執行強制戒治期滿釋放，並於89年9月28日
    ，經該院判處免刑確定，此亦有被告之臺灣高等法院被告全
    國前案紀錄表、臺灣高雄地方法院檢察署刑案資料查註紀錄
    表、判決書附卷足憑，其於前開強制戒治執行完畢釋放後5
    年內再犯毒品危害防制條例第10條之罪，依毒品危害防制條
    例第23條第2項規定，應予依法論科。
三、核被告所為，係犯毒品危害防制條例第10條第1項之施用第
    一級毒品罪。被告先後非法持有海洛因多次，惟其持有後，
    進而施用，其持有之低度行為應被施用之高度行為所吸收，
    不另論其非法持有毒品罪。另被告多次施用第一級毒品海洛
    因犯行，時間密接、犯罪構成要件相同，顯係基於概括犯意
    為之，應依連續犯規定論處，並加重其刑。又被告曾於92年
    間，因竊盜案件，經本院以92年度簡字第1914號案件，判處
    有期徒刑4月確定，於93年9月10日易科罰金執行完畢，此有
    高等法院被告全國前案紀錄表附卷可稽，其於執行完畢後，
    5年以內再犯本案有期徒刑以上之罪，為累犯，應依刑法第
    47條規定加重其刑，其同時有兩種加重事由，則應依同法第
    70條規定，遞加重之。審酌被告曾經施用毒品送觀察、勒戒
    及強制戒治，而判決免刑後，又施用毒品為警查獲，足見被
    告並戒斷毒癮之意志不堅，惟其犯罪係自戕行為，犯後坦承
    犯行態度良好等，及其他一切情狀，爰量處如主文所示之刑
    ，以資懲儆。扣案海洛因1包經送鑑定確為海洛因成分，其
    淨重0.19公克、空包裝重0.37公克，業如前述，爰均依同條
    例第18條第1項前段規定，沒收銷燬之；另扣案注射針筒2支
    ，係被告所有，預備用以注射施用海洛因使用，亦為被告所
    自承，爰依刑法第38條第1項第2款規定，沒收之。
據上論斷，應依刑事訴訟法第299條第1項前段、第273條之1第1
項，毒品危害防制條例第10條第1項、第18條第1項前段，刑法第
11條、第56條、第47條、第38條第1項第2款，判決如主文。
本案經檢察官甲○○到庭執行職務。
中　　華　　民　　國　　94　　年　　5 　　月　　27　　日
                        鳳山刑事第2庭
                            法　官  邱明弘
右正本證明與原本無異。
如不服本判決，應於判決送達後10日內，向本院提出上訴狀。
                            書記官  陳掌珠
中　　華　　民　　國　　94　　年　　5 　　月　　27　　日
附錄法條：
毒品危害防制條例第10條
施用第一級毒品者，處六月以上五年以下有期徒刑。
施用第二級毒品者，處三年以下有期徒刑。
